臺灣板橋地方法院交通事件裁定　　 　94年度交聲字第1546號
原處分機關　交通部公路總局臺北區監理所
異　議　人　乙○○
　　　　　　　　　　送達代收.
上列受處分人因違反道路交通管理處罰條例案件，對於交通部公
路總局臺北區監理所於民國94年8 月17日以北監自裁字第裁40-c
00000000號、40-c00000000號所為之裁決處分（原舉發案號：臺
北縣政府警察局北縣警交字第c00000000號、c00000000號），聲
明異議，本院裁定如下：
    主      文
異議駁回。
    理      由
一、異議意旨略以：異議人即受處分人乙○○於民國94年6 月8
    日確實駕駛5R-0158 號自用小客車，行經環河道路，惟異議
    人並無何違規，且亦無不服從交通勤務警察指揮之情事，原
    處分機關竟以異議人在多車道不依規定駕車，且不服從交通
    勤務員警指揮，對異議人科以罰金鍰共新臺幣（下同）一千
    八百元及記點之處分，為此不服，請求撤銷原處分云云。
二、按「駕駛人駕駛汽車，應遵守道路交通標誌、標線、號誌之
    指示，並服從執行交通勤務之警察或依法令執行指揮交通及
    交通稽查任務人員之指揮」，道路交通安全規則第90條定有
    明文。再按「汽車駕駛人，爭道行駛有左列情形之一者，處
    新臺幣六百元以上一千八百元以下罰鍰：四在多車道不依規
    定駕車者」、「汽車駕駛人，駕駛汽車有左列情形之一，而
    本章各條無處罰之規定者，處新臺幣九百元以上一千八百元
    以下罰鍰：一不服從交通勤務警察或依法令執行交通指揮、
    稽查任務人員之指揮或稽查者」，道路交通管理處罰條例第
    45條第4 款與第60條第2 項第1 款分別定有明文。次按汽車
    駕駛人有第45條第4 款與第60條第2 項第1 款情形者，除依
    原條款處罰鍰外，並各記違規點數一點，同條例第63條第1
    項第1 款亦定有明文。
三、經查：本件異議人即受處分人乙○○於94年6 月8 日下午3
    時34分許，駕駛5R-0158 號自用小客車，行經新莊市○○道
    路，因在多車道不依規定駕車，且不服從交通勤務員警指揮
    停車，擅自離去等違規事實，經臺北縣政府警察局新莊分局
    以北縣警交字第c00000000 號、c00000000 號通知單舉發，
    此有臺北縣政府警察局新莊分局北縣警交字第c00000000 號
    、c00000000 號舉發違反道路交通管理事件通知單影本各一
    件在卷可稽。惟異議人否認有上開違規行為，並以前揭情詞
    置辯。然查，證人即原舉發值勤員警張庭偉到庭具結證稱：
    「（請敘述94年6 月8 日下午三時三十四分許查獲異議人違
    規之情形？）當時我是在重新堤外道（新海橋下往樹林）執
    行勤務，該路段地上有明顯的標示標線，異議人駕駛5R-015
    8 號之自小客車行經該路段，竟違規在最外側之機車專用道
    上行駛，而地上有明示為機車專用道，我將異議人攔下，請
    他停在最右側的路邊，因為當時我有攔下兩部違規之車輛，
    他是第二部被攔下的車子，所以我先處理停在他前面被我攔
    下的車子，異議人未得我同意就擅自駕車離開，而當時我都
    還在處理第一部停在異議人前面的車子，且我都還沒有跟他
    處理有關違規事情，他也還沒有在舉發單上簽名，我當時有
    穿著交通隊之制服，且我沒有跟他說他可以離去，因為我還
    沒有處理他違規的部分，所以我就開了他兩張通知單，壹張
    是汽車駕駛機車道，另一張是他不服從稽查，並用郵寄的方
    式寄發。」、「（你將異議人攔下之後，他是否知道你是要
    處理交通違規之事？）應該知道，因為他原先有依照指示停
    在路邊，但還不到一分鐘，異議人就未經我的同意就擅自離
    開」等語（見本院94年9 月15日訊問筆錄）。衡情，證人張
    庭偉與異議人素不相識，亦無怨隙，應無故意為不實證述之
    可能，是異議人於前揭時、地駕駛上開自用小客車，在多車
    道不依規定駕車，且不服從交通勤務員警指揮停車，擅自離
    去等違規事實，堪以認定。再交通警員掣單舉發違反道路交
    通管理處罰條例所列之違規事實，本質上為行政處分，係公
    務員基於職務上權力，依法就特定之具體事件所為具有公法
    上效果之單方行政行為，基於公務員為公法上行為具有公信
    力之原則，該行政處分當可被推定為真正，其據以依法處分
    之事實認定亦為真正無誤，此與民事訴訟法第355 條第2 項
    規定：「文書依其程式及意旨得認作公文書者，推定其為真
    正」之情形相同；反之，若謂公務員一切行政行為均需預留
    證據以證其實，則國家行政勢必窒礙難行，據此，刑事訴訟
    法就犯罪證據有關之規定中與屬行政秩序罰之交通違規裁罰
    本質不合之部分，自不在準用之列，從而，異議人既未就執
    勤警員之舉發有誤提出相關證據以供調查，本院經查亦無任
    何證據足資證明其有捏造事實違法取締之情事，則執勤警員
    本其維護交通秩序、安全職責所為之舉發，自應受到合法、
    正確之推定。本件異議人前開違規之事證已足堪認定，是原
    處分機關依前揭道路交通管理處罰條例之規定，以及「違反
    道路交通管理事件統一裁罰基準表」，就異議人在多車道不
    依規定駕車部分，裁處罰鍰九百元，並記違規點數一點；另
    就異議人不服從交通勤務員警指揮部分，裁處罰鍰九百元，
    並記違規點數一點等情，核無違誤，本件異議人之異議為無
    理由，應予駁回。
據上論斷，應依道路交通案件處理辦法第19條，裁定如主文。
中　　華　　民　　國　　94　　年　　9 　　月　　30　　日
                          臺灣板橋地方法院交通法庭
                              法  官  許必奇
以上正本證明與原本無異。
如不服本裁定應於送達後5日內向本院提出抗告狀
                              書記官　金和國
中　　華　　民　　國　　94　　年　　9 　　月　　30　　日
